【裁判字號】    99,易,66
【裁判日期】    990129
【裁判案由】    竊盜
【裁判全文】
臺灣板橋地方法院刑事判決                99年度易字第66號
公  訴  人  臺灣板橋地方法院檢察署檢察官
被      告  甲○○
上列被告因竊盜案件，經檢察官提起公訴（98年度偵字第29095
號、第29096 號），本院判決如下：
    主  文
甲○○共同攜帶兇器，毀壞門扇，竊盜，處有期徒刑柒月，減為
有期徒刑月又拾伍日，如易科罰金，以新臺幣壹仟元折算壹日
。
    事  實
一、甲○○（有賭博、偽造文書、竊盜、毒品危害防制條例、詐
    欺等前科－均不致使本案犯行構成累犯）與陳信翰（已歿，
    業經臺灣士林地方法院檢察署檢察官以96年度偵字第3014號
    為不起訴處分確定）共同基於意圖為自己不法之所有之犯意
    聯絡，於民國（下同）96年1 月9 日11時20分至11時50分之
    日間某時許，由甲○○攜帶其所有，於客觀上足對人之生命
    、身體、安全構成威脅，具有危險性之拔釘器1 支，夥同陳
    信翰至乙○○位於臺北市○○區○○街11巷9 號1 樓之住處
    ，由陳信翰把風，另由甲○○以上開拔釘器破壞該處大門後
    進入屋內而竊取乙○○所有之美金1,600 元、筆記型電腦、
    攝影機各1 臺、照相機2 臺、金項鍊2 條、金戒指3 只、金
    耳環1 副得逞。嗣於96年1 月15日22時許，因警方偵辦臺北
    縣新店市○○○街2 巷43號失竊案件時，依監視器錄影畫面
    循線鎖定另名竊嫌黃鋒源所租用之車牌號碼3998-EA 號、V6
    -1688 號自用小客車，經警跟監前開車輛，遂於翌日（即16
    日）0 時30分許，在臺北縣永和市○○路318 號「艾摩兒汽
    車旅館」查獲甲○○，經甲○○自願帶同警員至臺北縣中和
    市○○路180 號40樓之6 租屋處搜索，並起出另案所竊取之
    贓物及其所有之作案工具拔釘器2 支、螺絲起子1 支等物，
    而甲○○並於有偵查犯罪權限之機關或公務員知悉其為本件
    竊盜犯行前，主動向警員供述且帶同警方前往上開行竊地點
    指認，嗣並接受裁判。
二、案經甲○○自首暨宜蘭縣政府警察局移送臺灣士林地方法院
    檢察署呈請臺灣高等法院檢察署檢察長令轉臺灣臺東地方法
    院檢察署再呈請臺灣高等法院檢察署檢察長令轉臺灣板橋地
    方法院檢察署檢察官偵查起訴。
    理  由
一、按被告以外之人於審判外之陳述，雖不符同法第159 條之1
    至之4 之規定，而經當事人於審判程序同意作為證據，法院
    審酌該言詞陳述或書面陳述作成時之情況，認為適當者，亦
    得為證據，刑事訴訟法第159 條之5 第1 項定有明文。本件
    被告及檢察官於審判程序中就下述證據資料屬傳聞證據，且
    不符刑事訴訟法第159 條之1 至之4 之規定者，均同意作為
    證據，而本院審酌各該證據資料作成時之一切客觀情況，認
    為適當，故得為證據，合先敘明。
二、訊據被告甲○○坦承前開犯行，核與被害人乙○○於警詢中
    所指述遭竊暨證人即警員許家祥、王志宏、陳炳彰於檢察官
    偵查中所證稱由被告帶同前往指認行竊處所等情（見臺灣士
    林地方法院檢察署96年度偵字第3014號卷第112 頁之1 、第
    113 頁、臺灣士林地方法院檢察署96年度偵字第1457號卷第
    168 頁、第169 頁）相符。從而，本案事證已臻明確，被告
    犯行洵堪認定，自應依法論科。
三、按刑法第三百二十一條第一項第三款之攜帶兇器竊盜罪，係
    以行為人攜帶兇器竊盜為其加重條件，此所謂兇器，其種類
    並無限制，凡客觀上足對人之生命、身體、安全構成威脅，
    具有危險性之兇器均屬之，且祇須行竊時攜帶此種具有危險
    性之兇器為已足，並不以攜帶之初有行兇之意圖為必要（最
    高法院79年台上字第5253號判例要旨）。核被告甲○○所為
    ，係犯刑法第321 條第1 項第2 款、第3 款之攜帶兇器，毀
    壞門扇竊盜罪（起訴書未敘及攜帶兇器之加重條件，容有未
    洽）。被告所犯本件犯行，核與陳信翰有犯意聯絡及行為分
    擔，應論以共同正犯。查被告於有偵查犯罪權限之機關或公
    務員知悉其為本件竊盜犯行前，主動向警員供述且帶同警方
    前往上開行竊地點指認，嗣並接受裁判，此觀警詢筆錄及證
    人即警員許家祥、王志宏、陳炳彰於檢察官偵查中所證述之
    內容自明，是本件犯行符合自首之規定，爰依刑法第62條前
    段之規定減輕其刑。爰審酌被告年輕力富，不思以合法方式
    取得財物，竟貪圖一己之私利而為本件犯行之犯罪動機、目
    的、手段、所生危害及其品行、智識程度、犯罪後之態度等
    一切情狀，量處如主文所示之刑。又本件犯罪時間係在96年
    4 月24日以前，合於中華民國九十六年罪犯減刑條例所定之
    減刑條件，爰依該條例第2 條第1 項第3 款規定，將其前開
    宣告刑減為如主文所示之減得之刑，並依同條例第9 條規定
    ，諭知如易科罰金之折算標準，以資懲儆。
四、至於供被告為本案犯罪所用之拔釘器1 支，經另案查扣，且
    於97年7 月7 日，經本院以96年度易字第2121號刑事判決併
    為沒收之諭知，於97年8 月18日判決確定，此有該判決查詢
    資料及臺灣高等法院被告前案紀錄表各1 份附卷可稽，爰不
    為重複沒收之諭知，附此敘明。
據上論斷，應依刑事訴訟法第299 條第1 項前段，刑法第28條、
第321 條第1 項第2 款、第3 款、第62條前段、第41條第1 項前
段，中華民國九十六年罪犯減刑條例第2 條第1 項第3 款、第7
條、第9 條，判決如主文。
本案經檢察官黃明絹到庭執行職務。
中    華    民    國    99    年    1     月    29    日
                  刑事第八庭  法  官  陳鴻清
以上正本證明與原本無異。
如不服本判決，應於判決送達後10日內敘明上訴理由，向本院提
出上訴狀 (應附繕本) ，上訴於臺灣高等法院。其未敘述上訴理
由者，應於上訴期間屆滿後20日內向本院補提理由書「切勿逕送
上級法院」。
                              書記官  黃頌棻
中    華    民    國    99    年    1     月    29    日
附錄本判決論罪科刑法條全文：
刑法第321 條：
犯竊盜罪而有左列情形之一者，處六月以上、五年以下有期徒刑
：
一、於夜間侵入住宅或有人居住之建築物、船艦或隱匿其內而犯
    之者。
二、毀越門扇、牆垣或其他安全設備而犯之者。
三、攜帶兇器而犯之者。
四、結夥三人以上而犯之者。
五、乘火災、水災或其他災害之際而犯之者。
六、在車站或埠頭而犯之者。
前項之未遂犯罰之。

司法院資訊處製作；財團法人民間司法改革基金會備份。
